臺灣臺北地方法院小額民事判決
111年度北小字第215號
原      告  陳飛宏
被      告  孫振哲
上列當事人間因妨害名譽案件，原告提起刑事附帶民事訴訟請求
侵權行為損害賠償事件，經本院刑事庭裁定移送前來（110年度
審附民字第1561號），本院於民國111年3月16日言詞辯論終結，
判決如下：
    主　　　文
被告應給付原告新臺幣8,000元，及自民國110年9月23日起至清
償日止，按年息百分之5計算之利息。
原告其餘之訴駁回。
訴訟費用由被告負擔10分之1，餘由原告負擔。
本判決第一項得假執行。被告如以新臺幣8,000元為原告預供擔
保，得免為假執行。
原告其餘假執行之聲請駁回。
    理由要領
一、原告主張被告於民國109年11月27日15時許，在臺北市中山
    區新生北路2段28巷林森公園旁，因不滿原告在人行道上騎
    乘電動自行車，與原告發生口角爭執，並以「你他媽的幹你
    娘」等語辱罵原告，乃依侵權行為法律關係請求被告賠償慰
    撫金新臺幣（下同）80,000元。被告則以原告在人行道騎乘
    電動自行車，使被告受到驚嚇而口出惡言，被告已有悔意，
    但原告請求金額過高等語置辯。經查：
　㈠原告主張被告因以「你他媽的幹你娘」等語辱罵原告，涉犯
    妨害名譽案件，經檢察官提起公訴，本院以110年度審簡字
    第1293號刑事判決認被告犯公然侮辱罪，處罰金3,000元確
    定等情，有上開刑事判決在卷可稽（卷第11-13頁），且為
    被告所不爭執，自堪信為真實。
　㈡按因故意或過失，不法侵害他人之權利者，負損害賠償責任
    ；不法侵害他人之名譽者，被害人雖非財產上之損害，亦得
    請求賠償相當之金額，民法第184條第1項前段及第195條第1
    項前段分別定有明文。而名譽權之侵害非即與刑法之誹謗罪
    相同，名譽有無受損害，應以社會上對個人評價是否貶損作
    為判斷之依據，苟其行為足以使他人在社會上之評價受到貶
    損，不論其為故意或過失，均可構成侵權行為，其行為亦不
    以廣佈於社會為必要，僅使第三人知悉其事，亦足當之（最
    高法院90年臺上字第646號裁判要旨參照）。又不法侵害他
    人之人格權，被害人受有非財產上損害，請求加害人賠償相
    當金額之慰撫金時，法院對於慰撫金之量定，應斟酌實際加
    害情形、所造成之影響、被害人痛苦之程度、兩造之身分地
    位經濟情形及其他各種狀況，以核定相當之數額。經查，原
    告主張被告於上開時、地，以「你他媽的幹你娘」等語侮辱
    原告等情，已如前述，而被告在不特定多數人得以共見共聞
    之公開場所，公然侮辱原告之行為，致使原告受有精神上痛
    苦，應為社會生活一般人之正常感受，是原告依前開規定，
    請求被告賠償非財產上之損害，自屬有據。本院審酌原告所
    受精神上痛苦之程度、兩造之身分、地位、經濟狀況等一切
    情狀，認原告請求被告賠償之非財產上損害，以8,000元為
    適當。逾此範圍請求，則無理由，應予駁回。
  ㈢綜上所述，原告依侵權行為損害賠償之法律關係，請求被告
    給付原告8,000元，及自起訴狀繕本送達翌日即110年9月23
    日起至清償日止按年息百分之5計算之利息，為有理由，應
    予准許，逾此範圍之請求則屬無據，應予駁回。
二、本件事證已臻明確，兩造其餘攻擊防禦方法核與本件判決結
    果不生影響，爰不一一論述，併此敘明。
三、本件原告勝訴部分係適用小額訴訟程序所為被告敗訴之判決
    ，爰依職權宣告假執行，及被告如以主文第4項所示金額為
    原告預供擔保，得免為假執行。至原告之訴經駁回部分，其
    假執行之聲請即失其依據，應併予駁回。
四、本件係刑事附帶民事訴訟，而由本院刑事庭移送民事庭者，
    依刑事訴訟法第504條第2項之規定，免納裁判費，且至本件
    言詞辯論終結時，亦未發生其他訴訟費用，故無從確定訴訟
    費用之數額。惟依法仍應依民事訴訟法第79條規定，諭知訴
    訟費用之負擔，以備將來如有訴訟費用發生時，得以確定其
    數額，併予敘明。
中　　華　　民　　國　　111 　年　　3 　　月　　30　　日
　　　　　　　　　臺灣臺北地方法院臺北簡易庭
　　　　　　　　　　　　　　　法　官　蔡玉雪
以上正本證明與原本無異。
如不服本判決，須以違背法令為理由，於判決送達後20日內向本
庭提出上訴狀（應按他造當事人之人數附繕本）；如委任律師提
起上訴者，應一併繳納上訴審裁判費。
中　　華　　民　　國　　111 　年　　3 　　月　　30　　日
　　　　　　　　　　　　　　　書記官　陳黎諭
附錄：
一、民事訴訟法第436條之24第2項：
　　對於小額程序之第一審裁判上訴或抗告，非以其違背法令為
    理由，不得為之。
二、民事訴訟法第436條之25：
　　上訴狀內應記載上訴理由，表明下列各款事項：
    ㈠原判決所違背之法令及其具體內容。
    ㈡依訴訟資料可認為原判決有違背法令之具體事實。